臺灣宜蘭地方法院刑事判決　　　　　　　 96年度易字第146號
公　訴　人　臺灣宜蘭地方法院檢察署檢察官
被　　　告　乙○○
上列被告因竊盜案件，經檢察官提起公訴（96年度偵字第943、1
012號），嗣於本院準備程序進行中，被告先就被訴事實為有罪
之陳述，經裁定進行簡式審判程序，本院判決如下：
    主  文
乙○○犯如附表「罪名」欄所示之罪，各處如附表「宣告刑」欄
所示之刑，並均減刑為如附表「減刑後刑期」欄所示之刑。應執
行有期徒刑壹年，扣案之鑰匙壹把沒收之。
    事  實
一、乙○○基於意圖為自己不法所有之竊盜犯意，先後於附表編
    號1至3所示之時間、地點，以附表編號1至3所示之方法，分
    別竊取林申灶、王紹龍所管領如附表編號1至3「竊得物品」
    欄所示之財物得手。另又於附表編號4所示之時間、地點，
    以附表編號4所示之方法，著手竊取甲○○之財物，惟尚未
    得逞，即遭查獲而未遂。嗣經警方循線查知上情，並扣得其
    所有供犯罪所用之鑰匙一把（查獲經過詳如附表「查獲經過
    」欄所載）。
二、案經林申灶、王紹龍訴由宜蘭縣警察局礁溪分局、羅東分局
    報請臺灣宜蘭地方法院檢察署檢察官偵查起訴，嗣於本院準
    備程序進行中，被告先就被訴事實為有罪之陳述，經裁定進
    行簡式審判程序。
    理  由
一、上揭犯罪事實，業據被告乙○○於警詢、檢察官偵訊及本院
    審理時坦承不諱，核與證人王紹龍於警詢時證述之情節；證
    人林申灶於警詢及檢察官偵訊時證述之情節；與證人甲○○
    於警詢及本院審理時證述之情節，均相符合。此外，復有內
    政部警政署刑事警察局指紋鑑驗書一件、贓物認領保管單一
    件、竊案現場相片十六張在卷可稽，暨被告所有供犯罪所用
    之鑰匙一把扣案可資佐證。而被告持以行竊之油壓剪一把固
    未據扣案，然上開油壓剪，長約三十公分，屬於鐵製品之事
    實，業據被告供承在卷（見本院卷第121頁），且該油壓剪
    既可用以破壞捐獻箱之鎖頭、破壞鐵柵欄門，堪認其質地堅
    硬銳利，若持以毆擊人體，當造成人體傷亡，客觀上自具有
    危險性，足供作為傷害人身體、生命兇器使用無訛。綜上所
    述，足徵被告首揭自白確與事實相符，本件事證已臻明確，
    被告之犯行均堪予認定，均應依法論科。
二、核被告乙○○之所為，分別係犯附表「所犯法條」欄及「罪
    名」欄內所載之罪。被告已著手附表編號4竊盜犯行之實行
    而不遂，為未遂犯，爰依刑法第25條第2項之規定減輕其所
    犯附表編號4之罪之刑。另被告所犯如附表所示之四件竊盜
    犯行，犯意各別，行為互殊，應予分論併罰。至於被告為警
    查獲附表編號3之犯行後，雖於有偵查權限之機關及公務員
    發覺其所犯附表編號1、2之犯行前，即主動向員警供承犯下
    前述二件竊案，然被告於本案審理中逃匿，經本院合法傳、
    拘均未到，而於96年10月31日發布通緝，嗣於96年11月5日
    始為警緝獲歸案，有本院之通緝書、撤銷通緝書、宜蘭縣警
    察局通緝案件移送書在卷可查，被告於本院審理時既已逃匿
    ，顯然被告並無接受裁判之意思，核與刑法第62條前段所規
    定之自首要件不合（參見最高法院85年台非字第292號、86
    年台上第1951號判決意旨），自無從爰引自首之規定減輕其
    所犯附表編號1、2二罪之刑，附此敘明。爰審酌被告之素行
    、智識程度；犯罪之動機、目的；各次行竊之手段及所得財
    物價值；為一己私利，任意竊取他人之財物，嚴重破壞社會
    治安，惡性非輕；犯後已坦承犯行，態度尚佳及被害人所受
    損害等一切情狀，暨檢察官、被告對於科刑範圍所表示之意
    見後，分別量處如附表「宣告刑」欄所示之刑。再按96年7
    月16日施行之中華民國九十六年罪犯減刑條例第5條規定：
    「本條例施行前，經通緝而未於中華民國96年12月31日以前
    自動歸案接受偵查、審判或執行者，不得依本條例減刑。」
    係指於該條例施行前經通緝，而未於該條例施行後至96年12
    月31日前自動歸案者，不得依該條例減刑。如係於該條例施
    行前經通緝，並於該條例施行前經緝獲到案者，應不受該條
    規定不得減刑之限制（最高法院81年台非字第12號判決意旨
    參照），即無該條例第5條之適用。又如係於本條例施行後
    ，始因逃匿而通緝者，亦不適用上開條例第5條之規定（最
    高法院80年度台上字第4614號、80年度台非字第428號、81
    年台上字第3382號判決意旨參照）。查本件被告所犯如附表
    所示之四罪之犯罪時間均在96年4月24日之前，雖其於檢察
    官提起公訴後逃匿，而經本院於96年10月31日發布通緝，嗣
    於96年11月5日始為警緝獲歸案，然其既係於中華民國九十
    六年罪犯減刑條例施行後始遭通緝及緝獲，揆諸前揭說明，
    自不適用第5條規定，仍應依法予以減刑。爰依中華民國九
    十六年罪犯減刑條例第2條第1項第3款之規定，就被告所犯
    如附表所示四罪之宣告刑，均予以減刑為如附表「減刑後刑
    期」欄所示之刑，並合併定其四罪之應執行刑為有期徒刑一
    年，以示警懲。另扣案之鑰匙一把屬被告所有、供犯附表編
    號4之罪所用之物等情，業據被告供明在卷，應依刑法第38
    條第1項第2款之規定，於其所犯附表編號4之罪下宣告沒收
    之，並併執行之。至於被告犯附表編號1至3罪所用之油壓剪
    一支並未據扣案，且該油壓剪業已丟棄滅失之事實，亦據被
    告陳明在卷，爰不另為沒收之宣告，併此敘明。
據上論斷，應依刑事訴訟法第284條之1、第273條之1、第299條
第1項前段，刑法第320條第1項、第3項、第321條第1項第1款、
第2款、第3款、第25條第2項、第51條第5款、第38條第1項第2款
，刑法施行法第1條之1，中華民國九十六年罪犯減刑條例第2條
第1項第3款、第7條，判決如主文。
本案經檢察官吳廣莉到庭執行職務
中　　華　　民　　國　　96　　年　　12　　月　　7　　日
                  刑事第三庭法　官  劉家祥
以上正本證明與原本無異。
如不服本判決應於收受本判決後10日內向本院提出上訴書狀，並
應敘述具體理由。若未敘述理由者，應於上訴期間屆滿後20日內
向本院補提理由書狀 (均須按他造當事人之人數附繕本)。
                            書記官  邱淑秋
中　　華　　民　　國　　96　　年　　12　　月　　11　　日
附錄案論罪科刑法條全文：
◎刑法第320條第1項、第3項（普通竊盜罪、竊佔罪）
意圖為自己或第三人不法之所有，而竊取他人之動產者，為竊盜
罪，處 5 年以下有期徒刑、拘役或 5 百元以下罰金。
前二項之未遂犯罰之。
◎刑法第321條第1項第1款、第2款、第3款（加重竊盜罪）
犯竊盜罪而有左列情形之一者，處6月以上、5年以下有期徒刑：
一  於夜間侵入住宅或有人居住之建築物、船艦或隱匿其內而犯之
    者。
二  毀越門扇、牆垣或其他安全設備而犯之者。
三  攜帶兇器而犯之者。
◎中華民國九十六年罪犯減刑條例第2條
犯罪在中華民國九十六年四月二十四日以前者，除本特例另有規
定外，依下列規定減刑:
一、死刑減為無期徒刑。
二、無期徒刑減為有期徒刑二十年。
三、有期徒刑、拘役或罰金，減為其刑期或金額二分之ㄧ。
緩刑或假釋中之人犯，於本條例施行之日起，視為已依前項規定
減其宣告刑，毋庸聲請裁定減刑。但經撤銷緩刑之宣告或假釋者
，仍應依本條例規定聲請裁定減刑。
